【裁判字號】    97,易,2305
【裁判日期】    970908
【裁判案由】    竊盜等
【裁判全文】
臺灣板橋地方法院刑事判決              97年度易字第2305號
公  訴  人  臺灣板橋地方法院檢察署檢察官
被      告  丙○○
                    （現另案在臺灣新店戒治所強制戒治中）
上列被告因竊盜案件，經檢察官提起公訴（九十七年度偵字第七
八三四號），本院依簡式審判程序判決如下：
    主  文
丙○○犯如附表所示之罪，各處如附表所示之宣告刑。應執行有
期徒刑壹年拾月。
    事  實
一、丙○○前曾(一)因違反藥事法案件，經本院以八十一年度訴字
    第一九三六號判處有期徒刑一年確定，(二)另因違反麻醉藥品
    管理條例案件，經本院以同上案件判處有期徒刑六月確定，
    上開二罪並定應執行有期徒刑一年三月確定；(三)復因竊盜案
    件，經臺灣高等法院八十二年度上訴字第三四三六號判處有
    期徒刑一年確定；(四)再因違反麻醉藥品管理條例案件，經臺
    灣臺北地方法院以八十二年度易字第七八五五號判處有期徒
    刑六月確定，後二罪並經臺灣臺北地方法院以八十三年度聲
    字第三一八號裁定定應執行有期徒刑一年五月；(五)又因竊盜
    案件，經本院八十二年度易字第七三六六號判處有期徒刑一
    年二月確定。上開數罪經接續執行，於八十四年十月二十四
    日假釋出監付保護管束，在假釋期間，(六)復因違反麻醉藥品
    管理條例案件，經臺灣高等法院以八十七年度上訴字第二一
    四五號判處有期徒刑五年二月，並經最高法院駁回上訴確定
    ；(七)再因竊盜案件，經臺灣高等法院以八十七年度上易字第
    四四一五號判處有期徒刑二年六月，刑前強制工作三年確定
    ；(八)又因違反藥事法案件，經本院以八十七年度訴字第一三
    七號判處有期徒刑七月確定，後三罪經臺灣高等法院以八十
    八年度聲字一二二八號裁定定應執行有期徒刑七年十月及刑
    前強制工作三年，並接續執行撤銷前開假釋後應執行之殘刑
    二年四月十日，復於九十五年六月七日假釋出監付保護管束
    ，嗣因假釋期間再犯罪經撤銷假釋，並因所犯(一)至(五)、(八)所
    示之罪均合於中華民國九十六年罪犯減刑條例之規定，經臺
    灣高等法院以九十七年度聲減字第九三一號裁定均予減刑，
    而所犯(六)、(七)不應減刑之罪並與所犯(八)之罪，經更定應執行
    刑為有期徒刑七年六月，又所犯(三)至(五)所示之罪，經更定應
    執行刑為有期徒刑一年一月，再所犯(一)、(二)所示之罪，經更
    定應執行刑為有期徒刑七月又十五日，尚應執行殘刑一年八
    月又二十二日（均尚未執行完畢，在本案均不構成累犯）。
二、詎丙○○猶不知悛悔，與乙○○（另結）基於共同意圖為自
    己不法所有之犯意聯絡，分別於附表編號一、四至六所示之
    時間及地點，以如附表編號一、四至六所示之方式，竊取如
    附表編號一、四至六所示之被害人之財物得手；另丙○○意
    圖為自己不法之所有，於附表編號二、三所示之時間及地點
    ，以如附表編號二、三所示之方式，竊取如附表編號二、三
    所示之被害人之財物得手。嗣經警於九十六年十一月十日十
    六時四十五分許，在臺北縣新莊市○○○路三０五巷十五號
    前，尋獲車號Z2-5140 號自用小貨車（其上懸掛S9-9498 號
    自用小客車車牌二面），經在該車內右前踏板處採集煙蒂一
    枚內政部刑事警察局鑑驗，發現煙蒂上唾液之DNA -STR型別
    與丙○○相符，因而查悉其所為如附表編號二、三之竊盜犯
    行，經警通知丙○○於九十七年二月十日到案說明時，丙○○、乙○○在有偵查犯罪權限之機關尚不知渠二人所為如附
    表編號一、四至六所示之竊盜犯行前，即向員警自首而接受
    裁判，並帶同警方至如附表編號一、四至六所示之行竊地點
    查證，始查悉上情。
三、案經臺北縣政府警察局新莊分局報告臺灣板橋地方法院檢察
    署檢察官偵查起訴。
    理  由
一、本院於準備程序進行中，被告丙○○就被訴事實均為有罪之
    陳述，經告知被告簡式審判程序之旨，並聽取公訴人及被告
    之意見後，裁定進行簡式審判程序。
二、前揭事實，業據被告在本院審理時坦承不諱，經核其所為如
    附表編號一、四至六所示之竊盜犯行，與共犯乙○○在警詢
    時及偵查中供述情節相符，並經證人即被害人己○○、戊○○、辛○○、庚○○分別在警詢時證述屬實，復有被害人戊○○出具之贓物認領保管單一紙在卷可按；另被告所為如附
    表編號二、三所示之竊盜犯行，業據證人即被害人甲○、丁○○在警詢時證述綦詳，復有內政部警政署刑事警察局九十
    七年一月二日刑醫字第０九六０一八四六六二號鑑驗書、勘
    察採證同意書及證物清單各一紙、暨尋獲現場照片十二幀、
    贓物認領保管單及臺北縣政府警察局車輛協尋電腦輸入單各
    二紙附卷可稽。又被告在為如附表編號二所示之竊盜犯行時
    所使用之活動扳手一支，雖未扣案，然一般均係屬金屬材質
    ，質地堅硬，無論被告主觀上是否旨在行兇抑或僅便利行竊
    ，然在客觀上顯可傷害人體具有行兇之危險性，自屬兇器之
    一種。是堪認被告上開自白核與事實相符，其所為如附表所
    示之竊盜犯行，均堪以認定，應予依法論科。
三、查被告所為如附表所載之竊盜犯行，核分別係犯如附表所犯
    法條欄所示之罪名。又被告與乙○○間，就如附表編號一、
    四至六所示之竊盜犯行，均有犯意聯絡及行為分擔，均為共
    同正犯。再被告所犯如附表所示各罪，時間不同，行為互殊
    ，犯意各別，應予分論併罰。又被告於如附表編號一、四至
    六所示之竊盜犯行後，在未被有偵查犯罪職權之公務員發覺
    前，主動向臺北縣政府警察局新莊分局員警自首犯罪，並接
    受裁判，此有臺北縣政府警察局新莊分局九十七年八月七日
    函文一紙在卷可按，爰就此部分犯罪依刑法第六十二條前段
    減輕其刑。爰審酌被告素行不佳，詎不知悔改，復為本案多
    次竊盜犯行，並斟酌其犯罪之動機、目的、手段、被害人所
    受損害，暨被告犯罪後業已坦承犯行之犯後態度等一切情狀
    ，分別量處如主文所示之刑，並定其應執行刑。
據上論斷，應依刑事訴訟法第二百七十三條之一第一項、第二百
九十九條第一項前段，刑法第二十八條、第三百二十一條第一項
第三款、第三百二十條第一項、第六十二條前段、第五十一條第
五款，刑法施行法第一條之一第一項、第二項前段，判決如主文
。
本案經檢察官顏妃琇到庭執行職務。
中    華    民    國    97    年    9     月    8     日
                  刑事第七庭  法  官  王士珮
以上正本證明與原本無異
如不服本判決應於送達後10日內向本院提出上訴狀
                              書記官  郭晉良
中    華    民    國    97    年    9     月    8     日
中華民國刑法第320條
意圖為自己或第三人不法之所有，而竊取他人之動產者，為竊盜
罪，處 5 年以下有期徒刑、拘役或 5 百元以下罰金。
意圖為自己或第三人不法之利益，而竊佔他人之不動產者，依前
項之規定處斷。
前二項之未遂犯罰之。
中華民國刑法第321條
犯竊盜罪而有左列情形之一者，處六月以上、五年以下有期徒刑
：
一、於夜間侵入住宅或有人居住之建築物、船艦或隱匿其內而犯
    之者。
二、毀越門扇、牆垣或其他安全設備而犯之者。
三、攜帶兇器而犯之者。
四、結夥三人以上而犯之者。
五、乘火災、水災或其他災害之際而犯之者。
六、在車站或埠頭而犯之者。
前項之未遂犯罰之。
附表
┌──┬───┬────┬──────┬───┬──────────┬────┬─────────┐
│編號│行為人│  時間  │    地點    │被害人│ 犯罪方式及竊得財物 │所犯法條│ 所犯罪名暨宣告刑 │
├──┼───┼────┼──────┼───┼──────────┼────┼─────────┤
│ 一 │丙○○│96年10月│臺北縣新莊市│己○○│見該工廠門口放置有鐵│刑法第三│丙○○共同竊盜，處│
│    │乙○○│31日某時│福營路145 巷│      │板約一百公斤，見有機│百二十條│有期徒刑月。    │
│    │      │        │7 號之工廠外│      │可乘，丙○○、乙○○│第一項  │                  │
│    │      │        │            │      │共同徒手竊取上開財物│        │                  │
│    │      │        │            │      │得手。              │        │                  │
├──┼───┼────┼──────┼───┼──────────┼────┼─────────┤
│ 二 │丙○○│96年11月│臺北縣板橋市│甲○  │見甲○所有之車號S9-9│刑法第三│丙○○攜帶兇器竊盜│
│    │      │2 日2 時│大觀路2 段  │      │498 號自用小客車停放│百二十一│，處有期徒刑柒月。│
│    │      │許      │153 巷46弄3-│      │該處，丙○○持客觀上│條第一項│                  │
│    │      │        │3 號前      │      │足以傷害人之身體可供│第三款  │                  │
│    │      │        │            │      │兇器使用之活動扳手一│        │                  │
│    │      │        │            │      │支，拆取上開自小客車│        │                  │
│    │      │        │            │      │車牌二面得手。      │        │                  │
├──┼───┼────┼──────┼───┼──────────┼────┼─────────┤
│ 三 │丙○○│96年11月│臺北縣新店市│今承企│見丁○○所使用之車號│刑法第三│丙○○竊盜，處有期│
│    │      │8 日8 時│永安街58之2 │業有限│Z2-5140 號自用小貨車│百二十條│徒刑陸月。        │
│    │      │許      │號1樓前     │公司所│車門未上鎖，且鑰匙置│第一項  │                  │
│    │      │        │            │有，由│於儀表板上，即徒手竊│        │                  │
│    │      │        │            │丁○○│取上開自用小貨車得手│        │                  │
│    │      │        │            │所使用│，嗣並將前所竊得之S9│        │                  │
│    │      │        │            │      │-9498 號自用小客車車│        │                  │
│    │      │        │            │      │牌二面懸掛在該車上。│        │                  │
├──┼───┼────┼──────┼───┼──────────┼────┼─────────┤
│ 四 │丙○○│96年12月│臺北縣新莊市│戊○○│見戊○○所使用之車號│刑法第三│丙○○共同竊盜，處│
│    │乙○○│26日6時 │中正路508 巷│      │5913-QJ 號自用小貨車│百二十條│有期徒刑肆月。    │
│    │      │許      │7之6號前    │      │車門未上鎖，且鑰匙插│第一項  │                  │
│    │      │        │            │      │在電門上，由丙○○下│        │                  │
│    │      │        │            │      │手行竊，乙○○在旁把│        │                  │
│    │      │        │            │      │風，徒手竊取上開自用│        │                  │
│    │      │        │            │      │小貨車得手。嗣經警於│        │                  │
│    │      │        │            │      │96年12月28日16時10分│        │                  │
│    │      │        │            │      │許，在臺北縣樹林市民│        │                  │
│    │      │        │            │      │權街16號前尋獲該車。│        │                  │
├──┼───┼────┼──────┼───┼──────────┼────┼─────────┤
│ 五 │丙○○│96年12月│臺北縣新莊市│辛○○│見該工廠門口放置有汽│刑法第三│丙○○共同竊盜，處│
│    │乙○○│26日某時│三泰路7 之3 │      │車排氣管二百支，見有│百二十條│有期徒刑月。    │
│    │      │        │號之工廠外  │      │機可乘，丙○○、林鴻│第一項  │                  │
│    │      │        │            │      │傑共同徒手竊取上開財│        │                  │
│    │      │        │            │      │物得手。            │        │                  │
├──┼───┼────┼──────┼───┼──────────┼────┼─────────┤
│ 六 │丙○○│97年1 月│臺北縣新莊市│庚○○│見該工廠門口放置有白│刑法第三│丙○○共同竊盜，處│
│    │乙○○│中旬某日│中正路508 巷│      │鐵金爐、白鐵板（約八│百二十條│有期徒刑月。    │
│    │      │凌晨2 、│9之32 號之工│      │十公斤），見有機可乘│第一項  │                  │
│    │      │3 時許  │廠外（起訴書│      │，丙○○、乙○○共同│        │                  │
│    │      │        │誤載為9 之23│      │徒手竊取上開財物得手│        │                  │
│    │      │        │號）        │      │。                  │        │                  │
└──┴───┴────┴──────┴───┴──────────┴────┴─────────┘


司法院資訊處製作；財團法人民間司法改革基金會備份。
